臺灣板橋地方法院刑事判決　　　　　　　　　　　　九十一年度簡上字第二六八號
　　上　訴　人　臺灣板橋地方法院檢察署檢察官
　　被　　　告　甲○○　男　四.
右上訴人因被告侵占案件，不服本院板橋簡易庭九十一年度板簡字第六九七號，中華
民國九十一年八月五日所為第一審簡易判決（聲請簡易判決處刑案號：九十一年度偵
字第五九○號），提起上訴，本院管轄第二審之合議庭判決如左：
    主      文
上訴駁回。
    事實及理由
一、本案經本院審理結果，認第一審以被告甲○○所為係犯刑法第三百三十六條第二
    項之侵占罪，判處有期徒刑七月，並諭知緩刑二年，認事用法並無違誤，量刑亦
    屬正當，應予維持，並引用第一審判決書記載之事實、證據及理由。
二、公訴人因告訴人之聲請而提起上訴，其上訴意旨略以：被告為連續犯，惡性不輕
    ，認為原審諭知緩刑，無法有效制裁被告，以儆效尤，因認原審判決不當云云。
    然上訴意旨僅就諭知緩刑之法院職權審酌事項為指摘，並未具體指陳原審有何違
    誤。告訴人代表人乙○○於本院訊問時則陳稱：「我不服一審的判決結果，認為
    被告的犯行雖然只有三萬多元，但是認為法院不宜量刑過輕，以儆效尤」。「我
    認為被告在判決之後都沒有到公司解決，連一通電話也沒有，判決書內卻記載被
    告有悔意，有所不當，對原審判決其餘部分沒有意見，均實在」，「如果被告他
    願意償還欠款的話，我願意原諒被告，因為我的目的就是要被告出面」（九十一
    年十二月十三日訊問筆錄）。經查，依原審判決以觀，係因念被告未曾受有期徒
    刑以上刑之宣告，有台灣高等法院前案紀錄表一件附卷可按，其因一時貪念，致
    罹刑典，經此教訓自應知所警惕，應無再犯之虞，認所宣告之刑以暫不執行為適
    當，而為緩刑之諭知，並未以被告有悔意為宣告緩刑之依據，告訴人前揭指摘，
    似無依據；而本件被告之犯罪事實係於九十年四月間，多次利用向客戶收取貨款
    職務之機會，將其所收取之貨款總計新台幣六萬八千五百六十五元，僅繳回三萬
    四千七百二十元，將三萬三千八百四十五元侵占入己花費使用，所造成之危害尚
    非甚大，原審諭知有期徒刑七月，尚非過輕。自不得混淆民事糾紛之解決及國家
    刑罰權之行使，以被告嗣後未賠償被害人之事由，指摘原判決有所不當，並欲藉
    刑事上訴程序逼迫被告出面解決債務。從而公訴人上訴意旨執此指摘原判決不當
    ，請求撤銷改判，為無理由，應予駁回。
三、被告於審判期日，經合法傳喚無正當之理由不到庭，爰依刑事訴訟法第三百七十
    一條規定，不待其陳述逕行判決，附此敘明。
據上論結，應依刑事訴訟法第四百五十五條之一第一項、第三項、第三百六十八條、
第三百七十一條、第三百七十三條，判決如主文。
本案經檢察官許梨雯到庭執行職務。
中      華      民      國    九十一    年     十二     月    三十一    日
                          臺灣板橋地方法院刑事第五庭
  審判長法  官  余  來  炎
                                        法  官  林  錫  凱
                                        法  官  王  偉  光
右正本證明與原本無異
不得上訴
                                        書記官  陳  怡  君
中      華      民      國    九十一    年     十二     月    三十一    日
